【裁判字號】    95,交抗,17
【裁判日期】    950117
【裁判案由】    違反道路交通管理處罰條例
【裁判全文】
臺灣高等法院交通事件裁定              95年度交抗字第17號
    抗  告  人
    即受處分人  聯祥交通有限公司
                        營業所台北縣中和市○○路○段648號
    代  表  人  甲○○
    代  理  人  乙○○
上列抗告人因違反道路交通管理處罰條例案件，不服臺灣板橋地
方法院，中華民國94年11月30日所為裁定（94年度交聲字第1957
號），提起抗告，本院裁定如下：
    主  文
抗告駁回。
    理  由
一、原處分意旨略以：異議人即受處分人聯祥交通有限公司所有
    車牌號碼5B-395號營業小客車，於民國94年7月13日上午7時
    28分許，行經臺北市○○○路、濟南路之時速限制每小時50
    公里路段，經測得時速68公里而超速違規，遭臺北市政府警
    察局中正第一分局舉發，並填製94年9月7日北市警中正一分
    交字第09432381400號通知單。嗣經原處分機關依道路交通
    管理處罰條例第40條第1項規定，裁處異議人罰鍰新臺幣
    1700元（原裁定誤載為1400元，應予更正）。
二、異議人即受處分人異議意旨略以：原處分機關臺北市交通事
    件裁決所認異議人有處分意旨所指交通違規之事實，然原處
    分機關應先舉證證明該車違規，及採證測速器是否合法、合
    格，暨有無經中央標準局年度檢驗、鉛封是否曾拆解維修保
    養等語。
三、原裁定意旨以：
（一）按汽車駕駛人，行車速度，超過規定之最高時速，處新臺
      幣1200元以上2400元以下罰鍰，此觀之道路交通管理處罰
      條例第40條第1項前段規定即明。
（二）查異議人上開車輛於前揭時、地，以時速68公里之速度，
      在時速限制50公里之路段，超速18公里行駛之事實，有臺
      北市政府警察局交通警察大隊94年11月23日北市警交大執
      字第09435562600號函暨所附超速採證照片存卷得稽。又
      前揭路段所裝設之微電腦測速照相儀器係採用地面感應線
      圈測知違規車輛所行駛之車道別，且以各車道共2組之4條
      感應線圈，以每組線圈距離2公尺之距離，對照通過線圈
      之時間，換算測得違規車輛當時所行駛之速率，經儀器電
      腦判讀後，予以採證照相，並於採證照片中顯示出違規車
      輛所行駛之車道別，採證照片中，若有多部車輛同時行進
      中，應可排除究係何部車輛違規認定之疑慮；檢視本件採
      證照片，行駛第1車道之異議人車輛，其時速達68公里，
      而該路段最高速限為50公里，故異議人車輛顯已超速違規
      ，故承辦員警依法製單逕行舉發，移請裁決；另前揭微電
      腦闖紅燈自動測速照相系統，測速儀器業於92年7月25日
      經臺灣臺北地方法院公證處以092認002第000688號認證在
      案，復有臺北市政府警察局中正第一分局94年9月7日函敘
      明在卷可據。從而，異議人空言否認違規，並指摘係遭殘
      害云云，當屬卸責之詞，殊非可取。
（三）查本件異議人車輛於前述時、地，確有違反道路交通管理
      處罰條例第40條第1項前段（原處分漏載同條項前段部分
      ）之事實，應堪認定。原處分機關依該規定暨違反道路交
      通管理事件統一裁罰基準表之規定，裁處異議人罰鍰1400
      元，於法並無不合，且無逾越裁量之處。準此，本件聲明
      異議為無理由，應予駁回，經核並無違誤。
四、抗告人即受處分人抗告意旨略以：本件測速儀是否精確，警
    方應舉出檢驗之合格證書。又原裁定僅記載94年11月23日北
    市警交大執字第09435562600號函，並未將副本寄交抗告人
    ，原裁定此不當，爰依法提起抗告，聲請撤銷原裁定等情。
    經查：本案所使用微電腦闖紅燈自動測速照相系統之測速儀
    器，業經臺灣臺北地方法院公證處認證在案，業經原審裁定
    敘明綦詳；又抗告意旨所指之94年11月23日北市警交大執字
    第 09435562600號函文及所附超速採證照片，乃案卷內之證
    據資料，依法並無法院應以副本送達抗告人之規定。足見本
    件抗告意旨所指，要屬無據。綜上所述，本件抗告為無理由
    ，應予駁回。
據上論結，應依道路交通案件處理辦法第26條，刑事訴訟法第41
2條，裁定如主文。
中    華    民    國    95    年    1     月    17    日
                  交通法庭審判長法  官  蔡秀雄
                                法  官  蔡光治
                                法  官  周煙平
以上正本證明與原本無異。
不得再抗告。
                                書記官  劉  瑗
中    華    民    國    95    年    1     月    20    日


司法院資訊處製作；財團法人民間司法改革基金會備份。
